【裁判字號】    89,易,504
【裁判日期】    890810
【裁判案由】    傷害等
【裁判全文】
台灣苗栗地方法院刑事判決                          八十九年度易字第五四號
    公  訴  人  臺灣苗栗地方法院檢察署檢察官
    被      告  乙○○
右列被告因傷害等案件，經檢察官提起公訴（八十九年度偵字第五五六號），本院判
決如左：
    主  文
乙○○傷害人之身體，累犯，處有期徒刑參月，如易科罰金以參佰元折算壹日。又傷
害人之身體，累犯，處有期徒刑參月，如易科罰金以參佰元折算壹日。又以加害身體
之事恐嚇他人，致生危害於安全，累犯，處有期徒刑參月，如易科罰金以參佰元折算
壹日。應執行有期徒刑柒月，如易科罰金以參佰元折算壹日。
    事  實
一、乙○○前於民國八十六年間，因違反麻醉藥品管理條例案件，為本院判處有期徒
    刑六月，如易科罰金以三百元折算一日確定，於八十七年十二月十日縮刑期滿執
    行完畢，不知警惕。因與甲○○間有財務糾紛，於八十九年一月十二日上午十一
    時五十分許，約甲○○至苗栗縣苗栗市○○里○○街一巷一弄二十號商談。商談
    間因發生口角衝突，乙○○竟基於傷害之犯意，持屋內的椅子及行動電話毆打甲○○的身體，致乙○○受有雙側上臂擦傷及腰部挫傷之傷害。適甲○○的自用小
    客車擋住通道，經與甲○○同往而於車上等候的丙○○至屋外通知，乙○○始取
    甲○○的自用小客車鑰匙以挪動甲○○的自用小客車。丙○○則扶甲○○至車內
    。嗣乙○○繼續駕駛該車，同日中午約十二時十五分至二十分間，當車行至苗栗
    市建台中學對面的北安街時，二人復起爭執，乙○○另行起意，又基於傷害之犯
    意，持車內的排檔鎖朝甲○○之頭部敲打，致甲○○受有前額撕裂傷之傷害。當
    乙○○以排檔鎖敲打甲○○之頭部時，同車的丙○○予以制止並護住甲○○頭部
    ，乙○○竟另基於恐嚇之犯意，以加害身體之事，對丙○○恐嚇稱：「是不是手
    想要斷掉」等語，使丙○○心生畏懼，致生危害於其安全，於中途趁機下車。甲○○則於乙○○開車行經苗栗市大千綜合醫院時，趁機阻擾乙○○車輛之行進，
    待乙○○停車時伺機下車。嗣經丙○○報警處理而悉上情。
二、案經甲○○、丙○○訴由苗栗縣警察局苗栗分局報請臺灣苗栗地方法院檢察署檢
    察官偵查起訴。
    理  由
一、訊據被告乙○○對右揭事實均供承不諱，核與被害人甲○○、丙○○指述之情節
    相符，復有大千綜合醫院出具的診斷証明書一紙在卷可証。足見被告之上開自白
    確與事實相符。本件事証明確，被告犯行洵堪認定。
二、核被告先後傷害甲○○所為，均係犯刑法第二百七十七條第一項之傷害罪。另其
    基於恐嚇之犯意，以加害身體之事，對丙○○恐嚇稱：「是不是手想要斷掉」等
    語，使丙○○心生畏懼，致生危害於其安全，所為係犯刑法第三百零五條之恐嚇
    危害安全罪。被告第二次傷害甲○○之犯行，係與甲○○再起爭執時，另行起意
    所為，與第一次之傷害行為間，並無連續犯之裁判上一罪關係，附此敘明。其所
    犯上開三罪（二次傷害罪及一次恐嚇罪）間，犯意各別，行為互殊，應予分論併
    罰。查被告前於八十六年間，因違反麻醉藥品管理條例案件，為本院判處有期徒
    刑六月，如易科罰金以三百元折算一日確定，於八十七年十二月十日縮刑期滿執
    行完畢，有台灣高等法院檢察署刑案紀錄簡覆表一份在卷可憑，其在有期徒刑之
    執行完畢後五年以內復犯有期徒刑以上之本罪，為累犯，應依刑法第四十七條之
    規定加重其刑。爰審酌被告之上開素行、本件犯罪之動機、目的、手段、被害人
    所受傷害之程度及被告犯後坦承犯行，但未賠償甲○○損害之態度等一切情狀，
    分別量處如主文所示之刑及定其應執行刑，並諭知易科罰金之折算標準。
三、公訴意旨另以：被告乙○○因與甲○○間有財務糾紛，於八十九年一月十二日上
    午十一時五十分許，約甲○○至苗栗市○○里○○街一巷一弄二十號商談，商談
    間因發生口角衝突，乙○○竟強行將大門鎖上防止甲○○出入，因認被告此部分
    另涉犯刑法第三百零四條之強制罪嫌。惟按犯罪事實應依証據認定之，無証據不
    得推定其犯罪事實，刑事訴訟法第一百五十四條定有明文。訊據被告乙○○堅決
    否認有何強制罪之犯行，辯稱：伊只有把門關上，因隔壁鄰居都在看，且家裡有
    小孩，怕他跑出去，無妨害其行使權利之意思等語。經查：被害人丙○○陳稱：
    當時屋內確有小孩（見本院八十九年七月四日筆錄）。另被害人甲○○亦陳稱：
    雖被告有將門鎖上，但我可以把門打開，當時二樓有小孩，我不知他鎖門的意思
    （見本院八十九年七月二十七日筆錄）。是即令如被害人甲○○所稱被告當時有
    把門「鎖上」，而非僅關上，但甲○○既可自由打開，且亦不覺被告有妨害其行
    使權利之意思，況當時二樓確有小孩，足見被告所辯因隔壁鄰居都在看，且家裡
    有小孩，怕他跑出去，無妨害甲○○行使權利之意思應堪採信。此外本院查無其
    他積極証據足以証明被告有刑法第三百零四條強制罪之犯行，惟因公訴人認被告
    此部分行為與其上開有罪之第一次傷害行為間有裁判上一罪之牽連關係，故不另
    為無罪之諭知，附此敘明。
據上論斷，應依刑事訴訟法第二百九十九條第一項前段、刑法第二百七十七條第一項
、第三百零五條、第四十七條、第四十一條、第五十一條第五款、罰金罰鍰提高標準
條例第一條前段、第二條，判決如主文。
本案經檢察官黃智勇到庭執行職務。
中      華      民      國    八十九    年      八      月      十      日
                                        臺灣苗栗地方法院刑事庭
                                            法  官  劉  興  浪
右正本證明與原本無異。
如不服本判決，應於判決送達後十日內向本院提出上訴狀（須附繕本），上訴於臺灣
高等法院臺中分院。
                                            書記官  陳  建  分
中      華      民      國    八十九    年      八      月      十  日
附錄論罪科刑法條
刑法第二百七十七條第一項：
傷害人之身體或健康者，處三年以下有期徒刑、拘役或一千元以下罰金。
刑法第三百零五條：
以加害生命、身體、自由、名譽、財產之事，恐嚇他人致生危害於安全者，處二年以
下有期徒刑、拘役或三百元以下罰金。


司法院資訊處製作；財團法人民間司法改革基金會備份。
